【裁判字號】    97,訴,129
【裁判日期】    970610
【裁判案由】    毒品危害防制條例
【裁判全文】
臺灣臺東地方法院刑事判決               97年度訴字第129號
公  訴  人  臺灣臺東地方法院檢察署檢察官
被      告  乙○○
上列被告因違反毒品危害防制條例案件，經檢察官提起公訴（97
年度毒偵字第142號），本院依簡式審判程序審理，判決如下：
    主  文
乙○○施用第一級毒品，累犯，處有期徒刑柒月。
    事  實
一、乙○○前因施用第一級毒品案件，經臺灣桃園地方法院裁定
    送觀察、勒戒後，認無繼續施用毒品傾向，於民國92年5月
    27日執行完畢釋放，並經臺灣桃園地方法院檢察署檢察官於
    同日以91年度毒偵字第2418號為不起訴處分確定；復因違反
    槍砲彈藥刀械管制條例、毒品危害防制條例及搶奪等案件，
    經臺灣桃園地方法院以93年度桃簡字第317號、第431號及93
    年度訴字第158號分別判處有期徒刑3月、5月及2年2月確定
    ，上開3罪接續執行，於95年1月23日因縮短刑期假釋出監，
    所餘刑期內未經撤銷假釋，其未執行之刑，以已執行論，而
    於95年7月19日縮刑期滿執行完畢。詎仍不知悔改，明知海
    洛因為毒品危害防制條例第2條第2項第1款所定之第一級毒
    品，依法不得持有、施用，竟基於施用第一級毒品海洛因之
    犯意，於97年3月4日晚上7時40分經臺北市政府警察局大安
    分局瑞安街派出所員警採尿往前回溯96小時內某時（不包括
    在公權力拘束之時間），在其位於桃園縣八德市○○街217
    號2樓住處，以將海洛因置於針筒內加水稀釋後注射之方式
    ，施用海洛因1次。嗣乙○○因另涉犯竊盜罪嫌，遭臺灣桃
    園地方法院檢察署發布通緝，為警於97年3月4日下午6時10
    分許，在臺北市○○區○○路433號緝捕歸案，經其同意後
    採集尿液送驗結果，呈嗎啡陽性反應，始查知上情。
二、案經臺北市政府警察局大安分局報告臺灣士林地方法院檢察
    署檢察官呈請臺灣高等法院檢察署檢察長令轉臺灣臺東地方
    法院檢察署檢察官偵查起訴。
    理  由
一、本件經檢察官提起公訴，於97年5月20日繫屬於本院，斯時
    被告乙○○仍因另案在臺灣臺東監獄東成分監執行中，是按
    諸刑事訴訟法第5條第1項之規定，本院自有管轄權，合先敘
    明。
二、訊據被告乙○○對於其在上揭時、地施用第一級毒品海洛因
    之犯行，業於本院準備程序及審理中坦承不諱（見本院卷第
    22頁背面及第29頁）。又被告經臺北市政府警察局大安分局
    瑞安街派出所員警採集尿液送驗之結果，呈海洛因代謝後嗎
    啡陽性反應之事實，有臺北市政府警察局偵辦毒品案件尿液
    檢體委驗單、臺北市政府警察局大安分局97年3月4日北市警
    安分刑字第960293號刑事案件報告單、台灣尖端先進生技醫
    藥股份有限公司濫用藥物檢驗報告、應篩檢個案通報單及濫
    用藥物尿液檢驗檢體監管紀錄表各1份在卷可稽（見臺灣士
    林地方法院檢察署97年度偵字第873號卷第8至10、16及27頁
    ），足認被告上開任意性自白確與事實相符，應可採信。又
    毒品施用後於尿液、血液中可檢出之最大時限，與施用劑量
    、施用頻率、施用方式、施用者飲水量之多寡、個人體質、
    代謝情況、檢體收集時間點及所用檢測方法之靈敏度等因素
    有關，一般於尿液中可檢出之最大時限，海洛因為2至4天，
    有行政院衛生署管制藥品管理局92年7月23日管檢字第09200
    05609號函可參，是被告應係於97年3月4日晚上7時40分經臺
    北市政府警察局大安分局瑞安街派出所員警採尿往前回溯96
    小時內某時（不包括在公權力拘束之時間），在其上址住處
    施用海洛因之事實，亦堪以認定。本件事證已臻明確，被告
    前揭犯行洵堪認定，應予依法論科。
三、查海洛因係毒品危害防制條例第2條第2項第1款所列之第一
    級毒品，不得非法持有、施用。是核被告乙○○所為，係犯
    毒品危害防制條例第10條第1項之施用第一級毒品罪。被告
    施用海洛因前持有該毒品之低度行為，應為嗣後施用之高度
    行為所吸收，不另論罪。被告有如犯罪事實欄所載論罪科刑
    及執行情形，有臺灣高等法院被告前案紀錄表1份在卷可按
    ，其於前揭有期徒刑執行完畢後，5年以內故意再犯本件有
    期徒刑以上之罪，為累犯，應依刑法第47條第1項之規定，
    加重其刑。爰審酌被告前已有施用毒品前科，詎仍未能戒除
    毒癮，足見其自制力薄弱，且無悛悔之意，其不思尋求正當
    之身心發展，竟又施用足以導致精神障礙、性格異常，甚至
    造成生命危險之毒品，然衡以施用毒品究屬戕害自身健康之
    犯罪，被告施用毒品尚未造成他人明顯之危害，且於犯後坦
    承不諱，犯罪後態度尚佳，並兼衡被告犯罪之動機、目的、
    手段、生活狀況及智識程度等一切情狀，量處如主文所示之
    刑。
據上論斷，應依刑事訴訟法第273條之1第1項、第299條第1項前
段，毒品危害防制條例第10條第1項，刑法第11條前段、第47條
第1項，判決如主文。
本案經檢察官甲○到庭執行職務。
中    華    民    國    97    年    6     月    10    日
                  刑事第二庭    法  官  康文毅
以上正本證明與原本無異。
如不服本判決應於收受本判決後10日內向本院提出上訴書狀；上
訴書狀應敘述具體理由。未敘述上訴理由者，應於上訴期間屆滿
後20日內向本院補提理由書狀（均須按他造當事人之人數附繕本
）。「切勿逕送上級法院」。
告訴人或被害人對於本判決如有不服，請書具不服之理由狀，請
求檢察官上訴者，其上訴期間之計算係以檢察官收受判決正本之
日期為準。
中    華    民    國    97    年    6     月    10    日
                                書記官  林傳坤
附錄本案論罪科刑法條全文：
毒品危害防制條例第10條
施用第一級毒品者，處 6 月以上 5 年以下有期徒刑。
施用第二級毒品者，處 3 年以下有期徒刑。


司法院資訊處製作；財團法人民間司法改革基金會備份。
